臺灣嘉義地方法院刑事判決　　　　　　　 94年度訴字第323號
　　公　訴　人　臺灣嘉義地方法院檢察署檢察官
　　被　　　告　甲○○
上列被告因違反毒品危害防制條例案件，經檢察官提起公訴（
94年度毒偵字第690號、94年度毒偵字第695號），本院合議庭裁
定改依簡式審判程序審理，並判決如下：
    主  文
甲○○連續施用第一級毒品，累犯，處有期徒刑壹年貳月，扣案
之海洛因壹包（淨重零點零陸公克）沒收銷燬之，前開毒品外包
裝及注射針筒貳支均沒收；又連續施用第二級毒品，累犯，處有
期徒刑柒月。應執行有期徒刑壹年捌月，扣案之海洛因壹包（淨
重零點零陸公克）沒收銷燬之，前開毒品外包裝及注射針筒貳支
均沒收。
    事  實
一、甲○○前因施用毒品案件，經本院以91年度毒聲字第199號
    裁定送觀察、勒戒後，認有繼續施用毒品之傾向，再以91年
    度毒聲字第248號裁定令入戒治處所施以強制戒治1年，嗣經
    本院以91年度毒聲字第687號裁定停止強制戒治，所餘期間
    付保護管束，於91年10月7日出監，並於92年4月18日保護管
    束期滿未經撤銷，以執行完畢論，經檢察官以92年度戒毒偵
    字第68號為不起訴處分確定。又因施用毒品案件，於92年間
    ，經本院以92年度訴字第296號，判處有期徒刑10月確定，
    於93年10月27日縮短刑期執行完畢。猶不知悔改，於強制戒
    治執行完畢釋放後，5年內再分別基於施用第一級毒品海洛
    因與第二級毒品甲基安非他命之概括犯意，(1)自94年4月16
    日起至同年5月25日下午5時10分許止，連續在其位於嘉義縣
    太保市麻寮里合德新村21巷74號住處、嘉義縣、嘉義市某地
    ，以針筒注射方式，施用第一級毒品海洛因多次；(2)自94年
    4 月21日（起訴書誤載為94年4月22日上午7時20分經警採尿
    時起往前回溯96小時內之某時點，未具體說明何日，應予補
    充）起至同年5月25日下午5時10分許止，連續在其位於嘉義
    縣太保市麻寮里合德新村21巷74號住處、嘉義縣、嘉義市某
    地，以玻璃球燒烤方式，施用第二級毒品甲基安非他命多次
    ；嗣先後於94年4月22日、94年5月25日，分別在其位於嘉義
    縣太保市住處及嘉義市果菜市場為警查獲，並分別扣得其所
    有供施用毒品所用之注射針筒1支及注射針筒1支、第1級毒
    品海洛因1包，且經警採尿送驗，始查悉上情。
二、案經嘉義縣警察局水上分局報請及嘉義市警察局移送臺灣嘉
    義地方法院檢察署檢察官偵查起訴，經本院合議庭裁定由受
    命法官獨任行簡式審判程序。
    理  由
一、訊據被告甲○○對於在上揭時、地施用第一級毒品海洛因、
    第二級毒品甲基安非他命多次之犯行，於本院準備程序及審
    理時均坦承不諱，並有注射針筒2支扣案可資佐證，而被告
    於94年4月22日上午7時20分許及同年5月26日下午3時30分許
    ，分別經員警採尿送驗，均呈甲基安非他命、嗎啡陽性反應
    ，並有臺灣科技檢驗股份有限公司尿液檢驗報告、長榮大學
    毒物研究中心確認報告各1份及代號與真實姓名對照表2紙附
    卷可稽。且扣案疑似海洛因之白粉1包，經送鑑定結果確含
    有海洛因成分，海洛因淨重合計0.06公克，此有法務部調查
    局94年7月20日調科壹字第180002029號鑑定通知書1份在卷
    足憑，足認被告之自白與事實相符。此外，被告前因施用毒
    品案件，經本院以91年度毒聲字第199號裁定送觀察、勒戒
    後，認有繼續施用毒品之傾向，再以91年度毒聲字第248號
    裁定令入戒治處所施以強制戒治1年，嗣經本院以91年度毒
    聲字第687號裁定停止強制戒治，所餘期間付保護管束，於
    91年10月7日出監，92年4月18日保護管束期滿未經撤銷，以
    執行完畢論，並經檢察官以92年度戒毒偵字第68號為不起訴
    處分確定，有上開不起訴處分書及臺灣高等法院被告全國前
    案紀錄表各1份附卷可稽，足見被告確係在強制戒治執行完
    畢釋放後，5年內再犯施用第1、2級毒品犯行甚明。本件事
    證明確，被告施用毒品之犯行堪予認定。
二、核被告所為，係犯毒品危害防制條例第10條第1項之施用第
    一級毒品罪、同條第2項之施用第二級毒品罪。被告持有第
    一級毒品海洛因、第二級毒品甲基安非他命進而施用之，其
    持有之低度行為均應為施用之高度行為所吸收，均不另論罪
    。被告前後多次施用第一級毒品海洛因、第二級毒品甲基安
    非他命之犯行，均時間緊接，犯罪構成要件相同，顯均係基
    於概括犯意反覆為之，均為連續犯，應分別論以連續施用第
    一級毒品、第二級毒品一罪，並均加重其刑。本件公訴人雖
    僅就被告94年4月21日該次施用第二級毒品甲基安非他命提
    起公訴，未論及被告94年4月21日後迄同年5月25日下午5時
    10分許止之多次施用第二級毒品甲基安非他命犯行，然檢察
    官就犯罪事實一部起訴者，其效力及於全部，本件被告未經
    公訴人論及之部分，既與前揭起訴並經論罪科刑之部分具有
    連續犯之裁判上一罪關係，已如前述，本院自得併予審理。
    又被告前因施用毒品案件，於92年間，經本院以92年度訴字
    第296號判處有期徒刑10月確定，於93年10月27日縮短刑期
    執行完畢，此有臺灣高等法院被告全國前案紀錄表1份在卷
    可參，其於受有期徒刑之執行完畢後，5年以內再犯本件有
    期徒刑以上之罪，為累犯，應依刑法第47條規定，遞加重其
    刑。爰審酌被告前因施用毒品犯行，經強制戒治執行完畢，
    猶不思藉機徹底戒除施用毒品之惡習，猶故態復萌，再次施
    用毒品，惟其施用毒品係自戕行為，並未因此而危害他人，
    所生損害不大，暨本件施用毒品之手段、次數，其犯後坦承
    犯行態度良好等一切情狀，分別量處如主文所示之刑，並定
    其應執行刑，以資儆懲。又扣案之海洛因1包，海洛因淨重
    合計0.06公克，係屬毒品危害防制條例所稱之第一級毒品，
    屬違禁物，應依毒品危害防制條例第18條第1項前段之規定
    ，宣告沒收銷燬之；而扣案之前開毒品外包裝1個及注射針
    筒2支，係被告所有供犯罪所用之物，業據被告供承在卷，
    爰均依刑法第38條第1項第2款規定宣告沒收。
據上論斷，應依刑事訴訟法第273條之1第1項、第299條第1項前
段，毒品危害防制條例第10條第1項、第2項、第18條第1項前段
，刑法第11條前段、第56條、第47條、第51條第5款、第38條第1
項第2款，判決如主文。
本案經檢察官周欣潔到庭執行職務。
中　　華　　民　　國　　94　　年　　8 　　月　　23　　日
                              刑事第一庭
                                  法  官  林 坤 志
上列正本證明與原本無異。
如不服本判決，應於判決送達後10日內向本院提出上訴狀（應附
繕本）。告訴人或被害人如對於本判決不服者，應具備理由請求
檢察官上訴，其上訴期間之計算係以檢察官收受判決正本之日期
為準。
中　　華　　民　　國　　94　　年　　8 　　月　　23　　日
                                  書記官  黃 意 雯
附錄論罪科刑法條全文：
毒品危害防制條例第10條
施用第一級毒品者，處六月以上五年以下有期徒刑。
施用第二級毒品者，處三年以下有期徒刑。
